臺灣高等法院臺中分院刑事裁定
                                      110年度聲字第930號
聲  請  人  臺灣高等檢察署臺中檢察分署檢察官
受  刑  人  王暐傑



上列聲請人因受刑人數罪併罰有二裁判以上，聲請定其應執行之
刑（聲請案號：110 年度執聲字第413 號），本院裁定如下：
    主  文
王暐傑犯如附表所示各罪所處之刑，有期徒刑部分應執行有期徒
刑陸年陸月。
    理  由
一、聲請意旨略以：受刑人王暐傑因違反槍砲彈藥刀械管制條例
    等罪，先後判決確定如附表所示，應依刑法第53條、第51條
    第5 款規定，定其應執行之刑，爰依刑事訴訟法第477 條第
    1 項聲請裁定等語。
二、按裁判確定前犯數罪者，併合處罰之；又數罪併罰，有二裁
    判以上者，依刑法第51條規定，定其應執行之刑；而數罪併
    罰，分別宣告其罪之刑，宣告多數有期徒刑者，於各刑中之
    最長期以上，各刑合併之刑期以下，定其刑期，但不得逾30
    年，刑法第50條第1 項前段、第53條、第51條第5 款分別定
    有明文。次按數罪併罰之定應執行之刑，係出於刑罰經濟與
    責罰相當之考量，並非予以犯罪行為人或受刑人不當之利益
    ，為一種特別的量刑過程，相較於刑法第57條所定科刑時應
    審酌之事項係對一般犯罪行為之裁量，為定應執行刑之宣告
    ，乃對犯罪行為人本身及所犯各罪之總檢視，除應考量行為
    人所犯數罪反應出之人格特性，並應權衡審酌行為人之責任
    與整體刑法目的及相關刑事政策，在量刑權之法律拘束性原
    則下，依刑法第51條第5 款之規定，採限制加重原則，以宣
    告各刑中之最長期為下限，各刑合併之刑期為上限，但最長
    不得逾30年，資為量刑自由裁量權之外部性界限，並應受法
    秩序理念規範之比例原則、平等原則、責罰相當原則、重複
    評價禁止原則等自由裁量權之內部抽象價值要求界限之支配
    ，以使輕重得宜，罰當其責，俾符合法律授與裁量權之目的
    ，以區別數罪併罰與單純數罪之不同，兼顧刑罰衡平原則（
    最高法院100 年度台抗字第440 號裁定意旨參照）。
三、經查，本件受刑人所犯如附表所示加重詐欺等罪，各處如附
    表所示之刑，均經確定在案；其中附表編號1 至13所示各罪
    （共13罪），曾經臺灣臺中地方法院以109 年度聲字第2905
    號裁定合併定其應執行刑為有期徒刑4 年2 月確定，有各該
    判決書、裁定及臺灣高等法院被告前案紀錄表在卷可稽。茲
    據檢察官聲請定應執行刑，本院審核認其聲請為正當，爰審
    酌受刑人所犯如附表編號1 至13所示各罪，均係於107 年7
    月底至8 月初加入同一詐欺集團擔任收款（俗稱收水）之車
    手頭後，於107 年8 月2 日至同年月29日間所犯，犯罪時間
    間隔不大，犯罪手段、態樣類似，所擔任角色相同，同為侵
    害財產法益，並非侵害不可代替或不可回復性之個人法益，
    但其所犯如附表編號14所示寄藏改造槍枝罪之犯罪類型及侵
    害法益與其他各罪不同，此部分不宜給予過多定應執行刑之
    減讓（參刑事案件量刑及定執行刑參考要點第24、25點），
　　且參諸附表所示各罪依其犯罪情節所量定之刑，及前揭所述
    之比例原則、責罰相當原則等自由裁量權之內部性界限等情
    ，合併定其應執行之刑如主文所示。
四、據上論斷，應依刑事訴訟法第477 條第1 項、刑法第53條、
    第51條第5 款，裁定如主文。
　　
中　　華　　民　　國　　110 　年　　4 　　月　　22　　日
            刑事第十庭     審判長法　官   陳  宏  卿
                                 法　官   簡  芳  潔
                                 法　官   林  美  玲
以上正本證明與原本無異。
如不服本裁定，應於收受送達後5日內向本院提出抗告書狀（須
附繕本）。
                                 書記官   張  惠  彥
　　　　　　　　　　　　　　　　 
中　　華　　民　　國　　110 　年　　4 　　月　　22　　日



























附表：受刑人王暐傑定應執行刑案件一覽表
編      號  1 2 3 罪      名  加重詐欺 加重詐欺 加重詐欺 宣  告  刑  有期徒刑1年 有期徒刑1年4月 有期徒刑1年3月 犯 罪 日 期  107年8月29日  107年8月2日至同年月3日 107年8月8日 偵 查 機 關 年 度 案 號  臺中地檢107年度偵字第28465、28794、29300、31634、24761號 臺中地檢107年度偵字第28465、28794、29300、31634、24761號 臺中地檢107年度偵字第28465、28794、29300、31634、24761號 最後 事實審 法院 中高分院 中高分院 中高分院  案號 108年度上訴字第817、824號 108年度上訴字第817、824號 108年度上訴字第817、824號  判決 日期 108年6月11日 108年6月11日 108年6月11日 確定 判決 法院 中高分院 中高分院 中高分院  案號 108年度上訴字第817、824號 108年度上訴字第817、824號 108年度上訴字第817、824號  判決確定日期 108年7月5日 108年7月5日 108年7月5日 是否為得易科罰金、易服社會勞動之案件  不得易科罰金 不得易服社會勞動 不得易科罰金 不得易服社會勞動 不得易科罰金 不得易服社會勞動 備       註  臺中地檢108年度執字第10545號 臺中地檢108年度執字第10545號 臺中地檢108年度執字第10545號   編號1至13曾定應執行有期徒刑4年2月（臺中地檢109年執更字第3772號）   


編      號  4 5 6 罪      名  加重詐欺 加重詐欺 加重詐欺 宣  告  刑  有期徒刑1年2月 有期徒刑7月 有期徒刑1年3月 犯 罪 日 期  107年8月27日 107年8月28日 107年8月9日 偵 查 機 關 年 度 案 號  臺中地檢107年度偵字第28465、28794、29300、31634、24761號 臺中地檢107年度偵字第28465、28794、29300、31634、24761號 臺中地檢107年度偵字第28465、28794、29300、31634、24761號 最後 事實審 法院 中高分院 中高分院 中高分院  案號 108年度上訴字第817、824號 108年度上訴字第817、824號 108年度上訴字第817、824號  判決 日期 108年6月11日 108年6月11日 108年6月11日 確定 判決 法院 中高分院 中高分院 最高法院  案號 108年度上訴字第817、824號 108年度上訴字第817、824號 108年度台上字第2847號  判決確定日期 108年7月5日 108年7月5日 108年9月4日 是否為得易科罰金、易服社會勞動之案件  不得易科罰金 不得易服社會勞動 不得易科罰金 不得易服社會勞動 不得易科罰金 不得易服社會勞動 備       註  臺中地檢108年度執字第10545號 臺中地檢108年度執字第10545號 臺中地檢108年度執字第13383號   編號1至13曾定應執行有期徒刑4年2月（臺中地檢109年執更字第3772號）   


編      號  7 8 9 罪      名  加重詐欺 加重詐欺 加重詐欺 宣  告  刑  有期徒刑1年2月 有期徒刑1年1月 有期徒刑1年1月 犯 罪 日 期  107年8月27日 107年8月29日 107年8月2日 偵 查 機 關 年 度 案 號  臺中地檢107年度偵字第28465、28794、29300、31634、24761號 臺中地檢107年度偵字第28465、28794、29300、31634、24761號 臺中地檢107年度偵字第28465、28794、29300、31634、24761號 最後 事實審 法院 中高分院 中高分院 中高分院  案號 108年度上訴字第817、824號 108年度上訴字第817、824號 108年度上訴字第817、824號  判決 日期 108年6月11日 108年6月11日 108年6月11日 確定 判決 法院 最高法院 最高法院 最高法院  案號 108年度台上字第2847號 108年度台上字第2847號 108年度台上字第2847號  判決確定日期 108年9月4日 108年9月4日 108年9月4日 是否為得易科罰金、易服社會勞動之案件  不得易科罰金 不得易服社會勞動 不得易科罰金 不得易服社會勞動 不得易科罰金 不得易服社會勞動 備       註  臺中地檢108年度執字第13383號 臺中地檢108年度執字第13383號 臺中地檢108年度執字第13383號   編號1至13曾定應執行有期徒刑4年2月（臺中地檢109年執更字第3772號）   


編      號  10 11 12 罪      名  加重詐欺 加重詐欺 加重詐欺 宣  告  刑  有期徒刑1年8月 有期徒刑2年 有期徒刑1年1月 犯 罪 日 期  107年8月19日 107年8月9日至同年月15日 107年8月8日（聲請書誤載為107年8月29日） 偵 查 機 關 年 度 案 號  臺中地檢108年度偵字第2592號 臺中地檢108年度偵字第1283號 臺中地檢108年度偵字第20582號 最後 事實審 法院 臺中地院 臺中地院 臺中地院  案號 108年度金訴字第28號 108年度金訴字第177號 108年度訴字第1999號  判決 日期 108年7月31日 108年11月14日 108年11月15日 確定 判決 法院 臺中地院 臺中地院 臺中地院  案號 108年度金訴字第28號 108年度金訴字第177號 108年度訴字第1999號  判決確定日期 108年9月9日 108年11月14日 108年12月16日 是否為得易科罰金、易服社會勞動之案件  不得易科罰金 不得易服社會勞動 不得易科罰金 不得易服社會勞動 不得易科罰金 不得易服社會勞動 備       註  臺中地檢108年度執字第13373號 臺中地檢108年度執字第17440號 臺中地檢109年度執字第517號   編號1至13曾定應執行有期徒刑4年2月（臺中地檢109年執更字第3772號）   


編      號  13 14 本欄空白 罪      名  加重詐欺 槍砲彈藥刀械管制條例  宣  告  刑  有期徒刑1年4月 有期徒刑3年2月，併科罰金新臺幣6萬元  犯 罪 日 期  107年8月10日 107年1月至2月間某日  偵 查 機 關 年 度 案 號  臺中地檢108年度偵字第20368號等 臺中地檢107年度偵字第30244號  最後 事實審 法院 臺中地院 中高分院   案號 108年度訴字第2842號 109年度上訴字第2481號   判決 日期 109年3月3日 110年1月12日  確定 判決 法院 臺中地院 中高分院   案號 108年度訴字第2842號 109年度上訴字第2481號   判決確定日期 109年4月7日 110年2月8日  是否為得易科罰金、易服社會勞動之案件  不得易科罰金 不得易服社會勞動 不得易科罰金 不得易服社會勞動   備       註  臺中地檢109年度執字第7471號 臺中地檢110年度執字第3113號    編號1至13曾定應執行有期徒刑4年2月（臺中地檢109年執更字第3772號）